【裁判字號】    97,易,3251
【裁判日期】    971224
【裁判案由】    毒品危害防制條例
【裁判全文】
臺灣板橋地方法院刑事判決              97年度易字第3251號
公  訴  人  臺灣板橋地方法院檢察署檢察官
被      告  乙○○
上列被告因違反毒品危害防制條例案件，經檢察官提起公訴（97
年度偵字第20079號），被告於準備程序中對被訴之事實為有罪
陳述，本院裁定行簡式審判程序，並判決如下：
    主  文
乙○○幫助施用第二級毒品，累犯，處有期徒刑肆月，如易科罰
金，以新臺幣壹仟元折算壹日。扣案第二級毒品甲基安非他命驗
餘淨重零點零捌壹捌公克沒收銷燬；包裝上開甲基安非他命之塑
膠袋壹只及扣案之電子磅秤壹台、吸食器壹組、玻璃球貳個、分
裝鏟壹支均沒收。
    事  實
一、乙○○前於民國九十四年間因二次施用毒品及違反槍砲彈藥
    刀械管制條例等案件，經本院分別判處有期徒刑八月、四月
    及一年一月確定，並經本院裁定應執行有期徒刑一年十月確
    定，於九十六年八月一日執行完畢出監，猶不知悔改。其堂
    弟甲○○得悉乙○○有取得毒品甲基安非他命之來源，於九
    十七年七月二日晚間，在乙○○位於臺北縣中和市○○路○
    段一二四之三號住處，委由乙○○代其購買第二級毒品甲基
    安非他命以供施用，詎乙○○竟明知甲基安非他命係毒品危
    害防制條例第二條第二項第二款所規定之第二級毒品，不得
    非法持有、施用，竟基於幫助甲○○施用第二級毒品甲基安
    非他命之犯意，由甲○○在上址先交付現金新臺幣（下同）
    五百元，委由乙○○代其購買五百元之甲基安非他命，再由
    乙○○於同日晚間某時，以上開五百元連同自己出資之五百
    元（合計一千元），向綽號「阿胖」（真實姓名、年籍不詳
    ）之成年男子購買數量不詳之甲基安非他命一包，至翌日（
    即同月三日）凌晨，乙○○將代購之甲基安非他命交付甲○
    ○，而以此方式幫助甲○○施用第二級毒品。嗣乙○○、甲
    ○○於同年七月五日凌晨二時四十分許，在上址住處為警查
    獲，並扣得上開乙○○所代購而施用後剩餘之甲基安非他命
    一包（淨重零點零八二公克，驗餘淨重零點零八一八公克）
    ，及乙○○所有供其與甲○○施用甲基安非他命所用之電子
    磅秤一台、吸食器一組、玻璃球二個、分裝鏟一支及與本案
    犯行無關之甲基安非他命殘渣袋一只。
二、案經臺北縣政府警察局新莊分局報告臺灣板橋地方法院檢察
    署檢察官偵查起訴。
    理  由
一、訊據被告乙○○對於上揭時地，幫助甲○○施用第二級毒品
    甲基安非他命之事實，於偵查、本院審理中坦承不諱，核與
    證人甲○○於偵查及本院審理中供證之情節大致相符，並有
    甲基安非他命一包、電子磅秤一台、吸食器一組、玻璃球二
    個、分裝鏟一支扣案可資佐證。又上述扣案之甲基安非他命
    一包，經送交通部民用航空局航空醫務中心鑑定，確為第二
    級毒品甲基安非他命成分（淨重零點零八二公克，經取樣部
    分檢驗用罄，驗餘淨重零點零八一八公克），有該醫務中心
    九十七年七月十六日航藥鑑字第０九七三六０一號毒品鑑定
    書一紙附卷可按。另證人甲○○於九十七年七月五日凌晨二
    時四十分許，為警查獲後經警採集其尿液送驗結果亦呈甲基
    安非他命陽性反應，復有臺灣檢驗科技股份有限公司九十七
    年七月二十三日出具之濫用藥物檢驗報告（檢體編號Ｄ00
    00000）在卷足佐。本案事證明確，被告犯行洵堪認定
    ，應依法論科。
二、核被告乙○○所為，係犯刑法第三十條第一項前段及毒品危
    害防制條例第十條第二項之施用第二級毒品罪之幫助犯。查
    被告前有上揭事實欄所載之犯罪執行完畢紀錄，有臺灣高等
    法院被告前案紀錄表一份在卷可按，其於有期徒刑執行完畢
    後五年內，故意再犯本件有期徒刑以上之罪，為累犯，應依
    刑法第四十七條第一項規定，加重其刑。又被告所犯幫助施
    用第二級毒品犯行，按正犯之刑減輕其刑，並依法先加後減
    之。爰審酌被告以代購毒品之方式，幫助他人施用第二級毒
    品，戕害他人之身心健康，並危害社會秩序，兼衡被告之智
    識程度，其犯後於偵、審中坦承犯行之態度等一切情狀，量
    處如主文所示之刑，並諭知易科罰金之折算標準，以示儆懲
    。
三、查扣案甲基安非他命一包（驗餘淨重零點零八一八公克），
    係本案查獲被告為證人甲○○代購之第二級毒品，業據被告
    乙○○、證人甲○○分別於本院審理中供證在卷，應依毒品
    危害防制條例第十八條第一項前段之規定，宣告沒收銷燬之
    ；至鑑定取樣之甲基安非他命部分，因檢驗用罄而滅失，爰
    不另為沒收銷燬之諭知。又包裝上開毒品甲基安非他命之塑
    膠袋一只及扣案之電子磅秤一台、吸食器一組、玻璃球二個
    、分裝鏟一支，均係被告所有供其幫助甲○○犯本件施用毒
    品甲基安非他命犯罪所用之物，亦據被告供明在卷，併依刑
    法第三十八條第一項第二款規定宣告沒收之。另扣案之甲基
    安非他命殘渣袋一只，依被告於本院九十七年十二月二十二
    日審理中供述該殘渣袋係伊之前自己施用剩餘之甲基安非他
    命殘渣袋等語；此外，復無其他證據證明係本案被告所犯幫
    助施用第二級毒品犯罪所用之物，尚難認與本案有何關聯性
    ，爰不於本案宣告沒收或沒收銷燬，併此敘明。
據上論斷，應依刑事訴訟法第二百七十三條之一第一項、第二百
九十九條第一項前段，毒品危害防制條例第十條第二項、第十八
條第一項前段，刑法第十一條前段、第三十條第一項前段、第二
項、第四十七條第一項、第四十一條第一項前段、第三十八條第
一項第二款，判決如主文。
本案經檢察官李巧菱到庭執行職務。
中    華    民    國    97    年    12    月    24    日
                  刑事第十三庭  法  官  楊 志 雄
以上正本證明與原本無異。
如不服本判決，應於判決送達後10日內敘明上訴理由，向本院提
出上訴狀 (應附繕本) ，上訴於臺灣高等法院。其未敘述上訴理
由者，應於上訴期間屆滿後20日內向本院補提理由書「切勿逕送
上級法院」。
                                書記官  陳 春 銘
中    華    民    國    97    年    12    月    24    日
附錄本案論罪科刑法條全文：
毒品危害防制條例第十條第二項
施用第二級毒品者，處三年以下有期徒刑。


司法院資訊處製作；財團法人民間司法改革基金會備份。
